臺灣臺北地方法院刑事判決
111年度審易字第1741號
公  訴  人  臺灣臺北地方檢察署檢察官
被      告  黃騰禎


上列被告因竊盜案件，經檢察官提起公訴（111年度偵字第20329
號），本院判決如下：
    主  文
黃騰禎犯竊盜罪，處拘役伍拾日，如易科罰金，以新臺幣壹仟元
折算壹日。
未扣案犯罪所得新臺幣壹萬元沒收，於全部或一部不能沒收或不
宜執行沒收時，追徵其價額。
    事  實
一、黃騰禎於民國111年5月13日下午1時26分許，在臺北市○○區○
    ○街000巷00弄00號前，見韓明道所有車牌號碼000-0000號普
    通重型機車之車鑰匙未取下，竟意圖為自己不法所有，基於
    竊盜之故意，以前開車鑰匙開啟機車置物箱，徒手竊取置物
    箱內韓明道及其母親所有之台北富邦銀行及國泰世華銀行之
    存摺2本、提款卡2張及現金新臺幣（下同）1萬元，得手後
    即離去。嗣韓明道發覺遭竊，報警調閱現場及附近監視器錄
    影畫面比對，查悉為黃騰禎所竊，復經臺北市政府警察局信
    義分局警員於同年月19日持本院核發之搜索票，在黃騰禎之
    臺北市內湖區安康路住所扣得其行竊時所著之外套及所揹紅
    色背包而查悉上情。
二、案經韓明道訴由臺北市政府警察局信義分局報告臺灣臺北地
    方檢察署檢察官偵查起訴。
　　理  由
壹、程序部分：
一、按法院認為應科拘役、罰金或應諭知免刑或無罪之案件，被
    告經合法傳喚無正當理由不到庭者，得不待其陳述逕行判決
    ，刑事訴訟法第306條定有明文。查被告黃騰禎經本院合法
    通知，於111年10月12日審理期日無正當理由不到庭，有本
    院送達證書、刑事報到單、臺灣高等法院被告前案紀錄表等
    件（見本院卷第39、45至68、73頁）在卷可查。因本院認本
    案係應科拘役案件，爰依前揭規定，不待被告到庭陳述逕行
    判決。
二、次按被告以外之人於審判外之言詞或書面陳述，除法律有規
    定者外，不得作為證據；被告以外之人於審判外之陳述，雖
    不符刑事訴訟法第159條之1至第159條之4等條規定，而經當
    事人於審判程序同意作為證據，法院審酌該言詞陳述或書面
    陳述作成時之情況，認為適當者，亦得為證據；當事人、代
    理人或辯護人於法院調查證據時，知有第159條1項不得為證
    據之情形，而未於言詞辯論終結前聲明異議者，視為有前項
    之同意，刑事訴訟法第159條第1項、第159條之5分別定有明
    文。查被告就本判決所引用具傳聞性質之各項證據資料，並
    未曾敘明其對證據能力是否有所爭執，而本院進行審理期日
    ，被告經合法通知亦未到庭就證據能力部分陳述意見，業如
    前述，堪認被告未於本案言詞辯論終結前就傳聞證據之證據
    能力聲明異議。本院於審理期日依法踐行調查證據程序，檢
    察官就上開證據之證據能力均表示不爭執證據能力（見本院
    卷第76頁），復查無依法應排除證據能力之情形，依上開規
    定，均應有證據能力。
三、本判決所引之非供述證據，因與本案間有證據關連性，且查
    無事證足認有違背法定程序或經偽造、變造所取得之情事，
    並經本院依法踐行調查程序，本院審酌上開證據資料製作時
    之情況，尚無違法不當之瑕疵，亦認均有證據能力。
貳、實體部分：
一、認定犯罪事實所憑之證據及理由：
    被告固於警詢、偵訊時否認有何竊盜犯行，辯稱：我有經過
    福德街268巷巷子，但我沒有竊盜，我不清楚監視器錄影畫
    面中染有金髮的男子是不是我云云。然查：前揭犯罪事實，
    除據證人即告訴人韓明道於警詢、偵查及本院審理時指訴明
    確（見偵卷第35至37、95至96頁、本院卷第77頁）外，並有
    現場及附近之監視錄影畫面翻拍相片、臺北市政府警察局信
    義分局搜索扣押筆錄、扣押物品目錄表、扣案物品相片等件
    （見偵卷第41至49、53至63頁）在卷可稽，足認被告確有為
    本件竊盜犯行，其所辯並不可採。被告所為如事實欄所載之
    竊盜犯行，堪以認定，應依法論科。
二、論罪科刑：
  ㈠核被告所為，係犯刑法第320條第1項之竊盜罪。
  ㈡被告以一行為同時竊取告訴人及其母親所有之財物，為同種
    想像競合犯，應依刑法第55條規定，從一重仍僅論以竊盜罪
    之一罪。
  ㈢爰審酌被告竊取他人之財物，侵害他人財產權，所為顯屬不
    該，且犯後否認犯行，飾詞狡辯意圖脫免罪責，又未與告訴
    人和解及賠償，犯後態度實屬不佳。暨兼衡被告之犯罪手段
    、竊得財物價值、被告自陳之教育程度及家庭經濟狀況（見
    偵卷第11頁）等一切情狀，量處如主文所示之刑，並諭知如
    主文所示易科罰金之折算標準，以示警懲。
三、沒收：
　㈠被告竊得之1萬元，未據扣案且尚未賠償告訴人分文，自應依
    刑法第38條之1第1項前段、第3項規定宣告沒收，並諭知於
    全部或一部不能沒收或不宜執行沒收時，追徵其價額。
　㈡被告竊得之台北富邦銀行及國泰世華銀行之存摺2本、提款卡
    2張，均屬價值低微且可作廢重辦或重製，宣告沒收欠缺刑
    法上之重要性，爰依刑法第38條之2第2項規定，均不予宣告
    沒收。　　
據上論斷，應依刑事訴訟法第299條第1項前段、第306條，刑法
第320條第1項、第41條第1項前段、第38條之1第1項前段、第3項
，刑法施行法第1條之1第1項，判決如主文。
本案經檢察官高文政提起公訴，由檢察官吳春麗到庭執行職務。
中　　華　　民　　國　　111 　年　　10　　月　　26　　日
　　　　　　　　　刑事第二十一庭法　官　倪霈棻
上正本證明與原本無異。 
如不服本判決應於收受送達後20日內向本院提出上訴書狀，並應
敘述具體理由；其未敘述上訴理由者，應於上訴期間屆滿後20日
內向本院補提理由書（均須按他造當事人之人數附繕本）「切勿
逕送上級法院」。告訴人或被害人如對於本判決不服者，應具備
理由請求檢察官上訴，其上訴期間之計算係以檢察官收受判決正
本之日期為準。因疫情而遲誤不變期間，得向法院聲請回復原狀
。
　　　　　　　　　　　　　　　　書記官　蔡旻璋
中　　華　　民　　國　　111 　年　　10　　月　　26　　日
附錄本案論罪科刑法條：
中華民國刑法第320條
意圖為自己或第三人不法之所有，而竊取他人之動產者，為竊盜
罪，處5年以下有期徒刑、拘役或50萬元以下罰金。
意圖為自己或第三人不法之利益，而竊佔他人之不動產者，依前
項之規定處斷。
前二項之未遂犯罰之。